【裁判字號】    99,抗,749
【裁判日期】    990709
【裁判案由】    聲請撤銷緩刑
【裁判全文】
臺灣高等法院刑事裁定                   99年度抗字第749號
抗  告  人  
即  受刑人  甲○○
上列抗告人因檢察官聲請撤銷緩刑案件，不服臺灣桃園地方法院
中華民國99年5月31日所為裁定（99年度撤緩字第122號），提起
抗告，本院裁定如下：
    主  文                                                                
抗告駁回。
    理  由                                                                
一、原裁定意旨略以：抗告人即受刑人甲○○前因妨害性自主案
    件，經臺灣桃園地方法院於98年6月23日以98年度桃簡字第
    1279號判決判處有期徒刑6月，緩刑3年，並應於檢察官指定
    之期間內向檢察官指定之公益團體、地方治團體或社區提供
    60小時之勞務勞務，於98年7月27日確定在案。惟被告於緩
    刑期間，僅履行6小時義務勞務，未依該判決主文履行完畢
    該60小時義務勞務，認被告受緩刑之宣告，而違反刑法第74
    條第2項第5款所定負擔，且情節重大，足認原宣告之緩刑難
    收其預期效果，符合刑法第75條之1第1項第4款之撤銷緩刑
    之事由等語。
二、抗告意旨略以：伊之家庭經濟狀況不佳，係低收入戶，而伊
    為家中經濟惟一來源，目前與年紀已大、體弱多病之祖母相
    依為命，伊都有到地檢署報到，如有無法到場情形，伊也會
    以電話通知保護官，但因工作放假幾乎都在假日，導致伊無
    法去地檢署執行勞動服務，請給伊一個繼續照顧祖母之機會
    云云。
三、經查，按受緩刑之宣告而違反刑法第74條第2項第1款至第8
    款所定負擔情節重大，足認原宣告之緩刑難收其預期效果，
    而有執行刑罰之必要者，得撤銷其宣告，刑法第75條之1第1
    項第4款定有明文。本件抗告人甲○○前因妨害性自主案件
    ，經原審98年6月23日以98年度桃簡字第1279號判決判處有
    期徒刑6月，緩刑3年，並應於檢察官指定之期間內向檢察官
    指定之公益團體、地方自治團體或社區提供60小時之義務勞
    務，於98年7月27日確定在案，有前開刑事判決、臺灣高等
    法院被告前案紀錄表在卷可稽。嗣受刑人經臺灣桃園方法院
    檢察署通知，於98年9月8日上午9時57分向檢察官報到，有
    報到筆錄可稽，另依臺灣桃園地方法院檢察署檢察官執行附
    條件緩刑案件通知書記載受刑人應於98年7月27日起至99年4
    月30日止，完成緩刑附條件執行義務勞務之處分，惟抗告人
    應向公益團體等提供60小時之義務勞務，卻僅履行6小時，
    確認無法完成勞務等情，有觀護人簽呈、刑案系統觀護終結
    原因表及桃園縣觀護志工協進會99年5月3日桃觀護耀字第99
    028號函附卷可稽，足見抗告人確未遵從履行緩刑條件。又
    抗告人執行緩刑期間長達九個月之久，然應執行勞務僅為60
    小時，縱因工作關係而有未能到場履行情事，亦應與執行機
    關共同尋求解決之道，而非可單憑屢次有以電話通知請假等
    ，即謂有正當理由。是抗告人以工作放假均係假日，無法到
    場為未能遵期履行勞務之理由，難謂有據。故原審以受刑人
    未於指定期間內將前開緩刑所附之負擔履行完畢，且其違反
    情節重大，顯未知悔悟，而認為原宣告之緩刑確實難收其預
    期之效果，而有執行刑罰之必要，因而認檢察官之聲請為有
    理由，而裁定撤銷受刑人緩刑之宣告。核無不合。至抗告人
    另雖載稱伊家中有年事已高，體弱多病祖母須伊照顧云云，
    其情雖可憫，然尚非阻卻撤銷緩刑之事由，是本件抗告為無
    理由，應予駁回。
四、據上論斷，應依刑事訴訟法第412條，裁定如主文。
中    華    民    國    99    年     7    月     9    日
                  刑事第二十二庭審判長法  官  郭雅美
                                      法  官  洪于智
                                      法  官  李麗珠
以上正本證明與原本無異。
不得再抗告。
                                      書記官  陳禹任
中    華    民    國    99    年    7     月    12    日

司法院資訊處製作；財團法人民間司法改革基金會備份。
